【裁判字號】    98,消債更,350
【裁判日期】    981125
【裁判案由】    更生
【裁判全文】
臺灣桃園地方法院民事裁定           98年度消債更字第350號
聲  請  人
即債務人    甲○○
上列當事人聲請更生事件，本院裁定如下：
    主  文
債務人甲○○自中華民國九十八年十一月二十六日十二時起開始
更生程序。
命司法事務官進行本件更生程序。
    理    由
一、按法院開始更生程序之裁定，應載明其年、月、日、時，並
    即時發生效力。次按法院裁定開始更生或清算程序後，得命
    司法事務官，進行更生或清算程序，必要時，得選任律師、
    會計師或其他適當之自然人或法人一人為監督人或管理人。
    消費者債務清理條例第45條第1 項、第16條第1 項分別定有
    明文。
二、本件聲請人即債務人聲請意旨略以：聲請人名下無資產，又
    聲請人目前每月雖有新臺幣（下同）28,000元臨時工薪資收
    入，然負債共2,998,557 元，其中2,917,900 元之債權屬於
    資產管理公司，尚須扶養1 名子女，聲請人實已不能清償債
    務或有不能清償之虞。其次，聲請人已與書面向最大債權金
    融機構臺灣中小企業銀行請求協商債務清償方案，惟協商不
    成，臺灣中小企業銀行於民國98年7 月6 日發給協商不成立
    證明書。另聲請人無擔保或無優先權之債務總額未逾1,200
    萬元，復未經法院裁定開始清算程序或宣告破產，爰聲請更
    生等語。
三、經查，聲請人所主張之上開事實，業據其提出財產及收入狀
    況說明書、債務人清冊、債權人清冊、前置協商不成立通知
    書、財團法人金融聯合徵信中心債權人清冊、健保卡、身份
    證、戶籍謄本、勞工保險被保險人投保資料表、財政部臺灣
    省北區國稅局財產歸屬資料清單、財政部臺灣省北區國稅局
    96、97年度綜合所得稅各類所得資料清單、租賃契約、汽車
    車輛異動登記書、水、電、天然氣費收據、全民健康保險保
    險費及滯納金欠費分期繳納申請書以及國民年金繳費單等為
    證，經核與其陳述相符，準此，堪認其情形與消費者債務清
    理條例第151 條第5 項但書「因不可歸責於己之事由，至履
    行顯有重大困難」之規定相符。又查，聲請人現負債總額約
    為2,998,557 元，雖聲請人自承擔任臨時工每月有工作收入
    ，然其上開收入於扣除必要生活費用、扶養費用、房租支出
    後所餘數額，衡諸上開債務總數，其顯有不能清償債務之情
    事。此外，本件又查無聲請人有消費者債務清理條例第6 條
    第3 項、第8 條或第46條各款所定駁回更生聲請之事由存在
    ，則其聲請更生，應屬有據，並依首揭規定命司法事務官進
    行本件更生程序，爰裁定如主文。
中    華    民    國    98    年    11    月    25    日
                        民事第三庭  法  官  陳筱蓉
上為正本係照原本作成
本件不得抗告
中    華    民    國    98    年    11    月    25    日
                                    書記官  邱飛鳴


司法院資訊處製作；財團法人民間司法改革基金會備份。
